臺灣高等法院刑事判決　　　　　　　　94年度上訴字第3305號
上　訴　人
即　被　告　甲○○
上列上訴人因違反毒品危害防制條例案件，不服臺灣板橋地方法
院94年度訴字第689號，中華民國94年8月31日第一審判決（起訴
案號：臺灣板橋地方法院檢察署94年度核退毒偵字第504號；移
送併辦案號：94年度核退毒偵字第792號），提起上訴，本院判
決如下：
    主  文
上訴駁回。
    事  實
一、甲○○曾因施用第二級毒品安非他命案件，經臺灣板橋地方
    法院以88年度毒聲字第2483號裁定送臺灣臺北看守所附設勒
    戒處所觀察、勒戒後，認無繼續施用毒品之傾向，嗣於88年
    5月6日，經臺灣板橋地方法院檢察署檢察官以88年度偵字第
    9922號、88年度偵緝字第717號為不起訴處分確定；又因施
    用第二級毒品安非他命案件，經臺灣板橋地方法院以88年度
    毒聲字第2483號裁定送觀察、勒戒後，仍認無繼續施用毒品
    之傾向，復於88年5月18日，再由同前檢察署檢察官以88 年
    度偵字第3414號為不起訴處分確定；再因施用第二級毒品安
    非他命案件，經臺灣板橋地方法院裁定觀察、勒戒後，認有
    繼續施用毒品之傾向，於88年10月11日，經同前檢察署檢察
    官以88年度偵字第15516號、16535號聲請簡易判決處刑，並
    經臺灣板橋地方法院於89年2月9日，以88年度重簡字第1146
    號判處有期徒刑4月，如易科罰金以3佰元折算1日，嗣於90
    年2月5日確定，而於同（90）年4月10日易科罰金執行完畢
    ；又甲○○另因施用第一級毒品海洛因與第二級毒品安非他
    命案件，經臺灣臺北地方法院檢察署檢察官，於90年6月9日
    以90年度偵字第5725號聲請簡易判決處刑，嗣經臺灣臺北地
    方法院於90年9月5日，以90年度訴字第78 0號判處有期徒刑
    10月，於同（90）年10月15日確定，並於92年2月28日執行
    完畢；詎其仍不知悔改，基於各別施用第一級毒品海洛因與
    第二級毒品安非他命之概括犯意，自民國94年1月5日起至同
    （94）年1月18日下午5至7時止，分別在臺北縣土城市○○
    路27巷72號3樓租屋處與台北市臺北橋不詳址之朋友住處，
    各自以海洛因放置於香菸點燃之方式連續施用第一級毒品海
    洛因多次；或將安非他命放置於吸食器再以打火機燒烤點燃
    之方式施用連續施用第二級毒品安非他命多次，平均每隔2
    、3天施用第一級毒品海洛因與第二級毒品安非1次。
二、嗣甲○○於94年1 月7 日凌晨4 時10分至35分許間，與友人
    蘇大偉至臺北縣樹林市○○街67號6 樓蘇大偉住處欲找蘇大
    偉之女友時，為警查獲，並扣得蘇大偉所有之第一級毒品海
    洛因3 包（淨重0 點9 公克）、第二級毒品安非他命6 包（
    淨重25點9 公克）、吸食器1 組、分裝鏟7 支、分裝袋1 包
    、殘渣袋15只等物（蘇大偉涉犯上開毒品案件部分，另由檢
    察官偵辦），嗣甲○○經警移送檢察官偵訊後，經檢察官諭
    知具保釋放；隨後甲○○復於94年1 月19日15時10分許，在
    臺北縣土城市○○路27巷72號3 樓租屋處為警查獲，並扣得
    非屬甲○○所有之第一級毒品海洛因殘渣袋2 個、第二級毒
    品安非他命殘渣袋3 個、安非他命吸食器1 個、注射針筒7
    支等物（陳敏雄涉犯上開毒品案件部分，另由檢察官偵辦）
    。
三、案經臺北縣政府警察局土城分局報請臺灣板橋地方法院檢察
    署檢察官偵查起訴，暨同署檢察官移送併案審理。
    理  由
一、被告經合法傳喚未到庭，惟查上揭事實，業據被告甲○○於
    原審及及本院調查時供承不諱，又被告甲○○於如事實欄第
    二段所述之時間經警二次查獲，分別予以採尿後，經送檢驗
    結果，各有安非他命陽性反應與嗎啡陽性反應等情，此有台
    灣檢驗科技股份有限公司濫用藥物尿液檢驗報告共2紙在卷
    足憑（94年度核退毒偵字第504號偵查卷第26頁；94年度毒
    偵字第257號偵查卷第42頁）；綜上調查，本件事證明確，
    被告施用第一級毒品海洛因與第二級毒品安非他命等犯行應
    堪認定。
二、查海洛因與安非他命分別屬於毒品危害防制條例第2 條第2
    項第1款所列之第一級毒品與第2款所列之第二級毒品；核被
    告甲○○所為，係犯毒品危害防制條例第10條第1項施用第1
    級毒品罪與第2項之施用第二級毒品罪；被告持有上開第一
    級毒品海洛因與持有第二級毒品安非他命罪之低度行為分別
    為施用第一級毒品海洛因與施用第二級毒品安非他命之高度
    行為所吸收，均不另論罪；被告先後多次施用第一級毒品海
    洛因與施用第二級毒品安非他命犯行，均時間緊接，犯罪構
    成要件相同，顯係各基於概括之犯意反覆為之，均應依連續
    犯之規定各論以一罪並加重其刑。移送併案審理施用第一級
    毒品海洛因與第二級毒品安非他命部分（94年度核退毒偵字
    第792號，含94年度毒偵字第257號偵查卷，即指94年1月7日
    凌晨4時10分至35分許間被警查獲施用毒品部分）；雖未據
    起訴，惟因上開漏未起訴施用第一級毒品海洛因與第二級毒
    品安非他命部分，因與本件前揭已起訴判決有罪部分（94
    年度核退毒偵字第504號）之施用第一級毒品海洛因與第二
    級毒品安非他命部分，各有連續犯裁判上一罪之關係，基於
    審判不可分之關係，自得併予審理，合併敘明。查被告有如
    事實欄第一段所述之犯罪科刑執行情形，此有本院被告全國
    前案紀錄表1紙在卷足憑，其於有期徒刑執行完畢後，5 年
    內再犯本件有期徒刑之本罪，應依累犯之規定遞予加重其刑
    。
三、原審認被告罪證明確，適用毒品危害防制條第10條第1項、
    第2項、刑法第11條前段、第56條、第47條、第51條第5款之
    規定，及審酌被告再犯本件連續施用毒品案件，與其施用第
    一級毒品海洛因與第二級毒品安非他命之時間僅達半個月，
    平均每隔2、3天施用第一級毒品海洛因與毒品安非他命1 次
    等之犯罪動機、目的、手段及所生危害；惟被告於犯罪後已
    坦承犯行，態度良好等一切情狀，分別量處有期徒刑十月、
    七月，並定其應執行刑為有期徒刑一年四月。復說明原起訴
    書所指即如上開事實欄第二段所述於94年1月19日15時10分
    許，在土城市○○路27巷72號3樓租屋處為警查扣之上揭第
    一級毒品海洛因殘渣袋2個、第二級毒品安非他命殘渣袋3個
    、安非他命吸食器1個、注射針筒7支等物，業據被告於警詢
    與偵查中時否認其本人所有，辯稱係其先生郭寶福之友人（
    即陳敏雄）所有等語（94年度核退毒偵字第504 號偵查卷第
    5頁、94年度毒偵字第700號偵查卷第9頁、第30 頁至第33頁
    ）；且證人郭寶福於原審審理時，亦證稱上開物品為陳敏雄
    所有，因其本人（郭寶福）與其妻即被告住於上開土城市○
    ○路27巷72號3樓之一間房間，蘇大偉與其女友住於林凱欣
    住於另一間房間；陳敏雄則住另一間房間，其本人與陳敏雄
    均有施用毒品，案發當時均有採尿等語在卷（原審卷第120
    頁；按陳敏雄與郭寶福涉犯上開毒品罪案件部分，已另由檢
    察官偵辦；上開物品已另行沒收或沒收銷燬）；另前開移送
    併案意旨書事實所指即如上開事實欄第二段所述於94年1月7
    日凌晨4時10分至35分許間，臺北縣樹林市○○街67號6樓蘇
    大偉住處經警查獲扣得之第一級毒品海洛因3包（淨重0點9
    公克）、第二級毒品安非他命6包（淨重25點9公克）、吸食
    器1組、分裝鏟7支、分裝袋1包、殘渣袋15只等物，被告於
    警詢及偵查中均辯稱係蘇大偉所有；而同案被告蘇大偉於偵
    查中則供承前揭經警查扣之物品係其本人所有等語明確（94
    年度毒偵字第257號偵查卷第18頁至第21頁；上開物品已另
    於被告蘇大偉毒品案件沒收或沒收銷燬）；綜上調查，上開
    經警查扣之第一級毒品海洛因殘渣袋2個、第二級毒品安非
    他命殘渣袋3個、安非他命吸食器1個、注射針筒7支等物，
    及第一級毒品海洛因3包（淨重0點9公克）、第二級毒品安
    非他命6包（淨重25點9公克）、吸食器1組、分裝鏟7支、分
    裝袋1包、殘渣袋15只等物，因均非屬被告甲○○所有，或
    供犯罪所用之物，爰均不予宣告沒收或宣告沒收銷燬之。其
    認事用法及量刑，均無不當，被告上訴意旨，指摘原判決量
    刑過重云云，核無理由，其上訴應予駁回。
四、被告經合法傳喚，無正當理由未到庭，爰不待其陳述，逕行
    判決，併此敘明。
據上論斷，應依刑事訴訟法第371條、第368條，判決如主文。
本案經檢察官沈世箴到庭執行職務。
中　　華　　民　　國　　94　　年　　11　　月　　30　　日
　　　　　　　　  刑事第十九庭審判長法　官  莊明彰
　　　　　　　　　　　　　　　　    法　官  謝靜恒
　　　　　　　 　 　　　　　　　　　法　官  黃俊明
以上正本證明與原本無異。
施用第一級毒品部分如不服本判決，應於收受送達後十日內向本
院提出上訴書狀，其未敘述上訴之理由者並得於提起上訴後十日
內向本院補提理由書（均須按他造當事人之人數附繕本），其餘
不得上訴。
                                    書記官  廖逸柔
中　　華　　民　　國　　94　　年　　11　　月　　30　　日
附錄：本案論罪科刑法條全文
毒品危害防制條例第10條
施用第 1 級毒品者，處六月以上五年以下有期徒刑。
施用第 2 級毒品者，處三年以下有期徒刑。
